# 请教 chenyiwei 老师，长期股权投资损益调整确认问题

提问人：rickymost 时间：2022-12-14 16:43:35
陈老师：
1 、A集团根据政府划拨文件持有甲公司18%的股权，根据文件规定，按甲公司 2021 年 12 月 31 日的净资产作价，该项为无偿划转。 2022 年 7 月 11 日，过户登记手续办理完毕。该项按权益法核算， 2022 年度的损益调整是确认 2022 年1-12月的还是 2022 年 7 月 11 日-2022年 12 月 31 日的，如果是 2022 年 7 月 11 日开始，如果该数据比较无法确认，是否直接按 8 月 1 日开始还是 7 月 1 日开始？
2 、B公司为A集团子公司，持有甲公司0.32%股份，账上入账时计入其他权益工具投资，在A集团合并层面，是否对B公司持有的该项甲公司资产转为长期股权投资权益法核算？如果转为权益法，是否按 2022 年 1 月 1 日转换，并直接按 2022 年 1 月 1 日账上公允价值直接转换成长期股权投资，差额计入投资收益？ 2022 年 12 月 31 日也是按该项处理吗？

回答人：chenyiwei
1 、虽然无偿划转文件中规定了“按甲公司 2021 年 12 月 31 日的净资产作价”，但该作价无实际意义，长期股权投资的入账价值应为甲公司划入日（2022.7.11）的净资产份额。因为划转日在月中，可以选择距离该划转日最近的月末日（如 2022 年 6 月）的账面净资产为基础计算。
2 、相应地， 2022 年的权益法核算是以 2022 年 7 ～ 12 月的净利润为基础的。

提问人：rickymost 时间：2022-12-16 11:30:36
谢谢陈老师，那如果A集团 2022 年 8 月再次购入甲公司的股权，但最终仍是权益法，（ 1 ）此时入账的公允价值是采用每股净资产还是市价？是否市价才能作为公允价？因为目前是市价小于每股净资产。（ 2 ）期末合并层面不管溢价还是折价购入，是否都是按甲公司的净资产乘以所占份额确认长投期末价值，差额计入损益调整？此时是否需要考虑折价或溢价影响？
谢谢陈老师。

回答人：chenyiwei
2 、因为是两次购入，所以对两次购入部分分别按照各自取得日可辨认净资产公允价值为基础，自各自取得日开始进行权益法核算，纳入权益法核算的期间也不一样。

回答人：chenyiwei
1 、股权的公允价值按市价确定，如小于购入日每股净资产的，则存在负商誉，如前期有正商誉的，则先将两者相抵，超出部分再确认负商誉。